臺灣桃園地方法院小額民事判決
                111年度桃小字第66號
原      告  黃威翔  
被      告  張大有  

上列當事人間請求損害賠償事件，本院於民國111年4月19日言詞
辯論終結，判決如下：
    主    文
被告應給付原告新臺幣8,590元，及自民國110年12月11日起至清
償日止，按週年利率5％計算之利息。
原告其餘之訴駁回。
訴訟費用新臺幣1,000元，其中新臺幣200元由被告負擔，餘由原
告負擔。
本判決第1項得假執行。
    事實及理由
貳、實體方面
一、原告主張：被告於民國110年2月17日上午11時43分許，駕駛
    車牌號碼0000-00號自用小客車（下稱肇事車輛），沿桃園
    市桃園區成功路2段向西方向行駛，行經該路段179號前時，
    欲右轉進入停車場，本應注意右轉彎時，轉彎車應讓直行車
    先行，且當時並無不能注意之情事，竟疏未注意，未禮讓同
    向右側直行車先行，貿然自內側汽車車道右轉彎，適原告騎
    乘車牌號碼000-000號普通重型機車（下稱系爭車輛），沿
    成功路2段同方向直行於機車專用道，見狀閃避不及，被告
    所駕駛之車輛因而與原告騎乘之系爭車輛發生碰撞（下稱系
    爭事故），致原告人車倒地，原告受有雙手擦挫傷、右膝部
    擦挫傷、右足部擦挫傷等傷害。為此，爰依民法侵權行為損
    害賠償之法律關係，請求被告賠償醫療費用新臺幣（下同）
    780元、薪資之損失20,000元、慰撫金20,000元，共計40,78
    0元。並聲明：被告應給付原告40,780元及自起訴狀繕本送
    達翌日起至清償日止，按週年利率5％計算之利息。
二、被告則以：伊認為系爭事故兩造都有責任，伊已經給付原告
    11,000元了，對於原告請求醫療費用沒有意見，但是爭執原
    告每日有3,000元收入之主張，同意以事發前後3個月的平均
    工資及診斷證明書之記載為計算等語，資為抗辯。
三、本院之判斷：
　㈠原告主張被告駕駛肇事車輛，於前開時、地，未讓同向左側
    直行車先行，貿然自內側汽車車道右轉，而與直行於機車專
    用道之系爭車輛發生碰撞，並致原告受有傷害等情，業經其
    提出道路交通事故初步分析研判表、道路交通事故現場圖、
    診斷證明書為證（見本院卷第6至7頁、第10頁），復經本院
    依職權調閱桃園市政府警察局桃園分局桃園交通中隊道路交
    通事故調查卷宗核閱無誤；本院於當庭勘驗事發錄影光碟，
    系爭事故發生之原因為被告於接近停車場入口時，先向左偏
    進入汽車道後，隨即大幅度右轉進入停車場，致與系爭車輛
    發生碰撞（見本院卷第47頁反面），而被告就此亦不爭執，
    勘信原告此部分之主張為真實。
　㈡按汽車行駛至交岔路口，其行進、轉彎，應依下列規定：七
    、轉彎車應讓直行車先行，道路交通安全規則第102條第1項
    第7款定有明文。查被告行車本應注意遵守上開規定，且依
    當時狀況，並無不能注意之情形，竟疏未注意，貿然右轉，
    致與系爭車輛發生碰撞，造成原告受傷，則被告就系爭事故
    之發生自具全部過失，且與原告所受傷害具有相當因果關係
    ，可堪認定。被告雖辯稱原告亦有過失等語，然系爭事故發
    生係因被告為進入停車場，先向左偏進入汽車道後，隨即大
    幅度右轉進入停車場，而行駛於機車專用道之原告措手不及
    ，難以閃避，難認原告有何過失，是被告此部分之抗辯，難
    認有據。
　㈢因故意或過失，不法侵害他人之權利者，負損害賠償責任；
    不法侵害他人之身體或健康者，對於被害人因此喪失或減少
    勞動能力或增加生活上之需要時，應負損害賠償責任；不法
    侵害他人之身體、健康、名譽、自由、信用、隱私、貞操，
    或不法侵害其他人格法益而情節重大者，被害人雖非財產上
    之損害，亦得請求賠償相當之金額。民法第184條第1項前段
    、第193條第1項、第195條第1項前段分別定有明文。本件原
    告因被告之過失行為致受傷，已認定如前所述，則原告主張
    被告應負侵權行為之損害賠償責任，洵屬有據。茲就原告各
    項請求，分述如下：
　1.醫療費用：
　　原告主張因系爭事故受傷，支出醫療費用780元，業據原告
    提出診斷證明書、醫療單據在卷為佐（見本院卷第10至11頁
    ），被告就此亦不爭執（見本院卷第47頁反面），是原告此
    部分之請求，應屬有據。
　2.薪資損失部分：
　　原告主張因系爭事故，致7日無法工作，因而受有薪資損失2
    0,000元，固據其提出診斷證明書、薪資明細在卷為憑（見
    本院卷第10頁、第51頁），但為被告所否認。經查，原告所
    提出之診斷證明書僅記載休養3日，原告復未提出其他舉證
    以證明其確有修養7日之必要，是本院認原告不能工作之日
    數，應以3日為計算。參酌原告所提出之薪資明細（見本院
    卷第51頁），本院認應以扣除受傷期間外，於系爭事故發生
    前5週及系爭事故發生後7週之平均薪資計算，則原告平均每
    日薪資為1,270元（計算式如附表），準此，原告得請求之
    薪資損失應為3,810元（計算式：1,270元×3日＝3,810元），
    逾此範圍，則屬無據。　
　3.慰撫金部分：
    按不法侵害他人之人格權，被害人受有非財產上損害，請求
    加害人賠償相當金額之慰撫金時，法院對於慰撫金之量定，
    應斟酌實際加害情形、所造成之影響、被害人痛苦之程度、
    兩造之身份地位經濟情形及其他各種狀況，以核定相當之數
    額（最高法院47年台上字第1221號判例要旨及51年台上字第
    223 號判例要旨參照）。本院審酌原告自承為高中畢業之教
    育程度，系爭事故發生前從事UBEREATS外送員，月薪約4萬
    多元；被告自陳為高中畢業之教育程度，自由業無收入等情
    ，並有兩造年稅務電子閘門財產所得資料查詢表、個人戶籍
    資料查詢結果表在卷可佐（見本院個資卷）；本院衡酌原告
    所受傷害、休養期間並參酌原告所受精神上痛苦之程度，認
    原告請求被告賠償精神慰撫金15,000元應屬適當。
  7.綜上所述，原告得請求被告給付之金額應為19,590元（計算
    式：醫療費用780元＋薪資損失3,810元＋精神慰撫金15,000元
    ＝19,590元）。又被告已給付原告11,000元，原告就此亦不
    爭執（見本院卷第52頁），是此部分應予扣除，則本件原告
    得向被告請求之金額應為8,590元（計算式：19,590元－11,0
    00元＝8,590元）。　
　㈣末按給付無確定期限者，債務人於債權人得請求給付時，經
    其催告而未為給付，自受催告時起，負遲延責任。其經債權
    人起訴而送達訴狀，或依督促程序送達支付命令，或為其他
    相類之行為者，與催告有同一之效力。又遲延之債務，以支
    付金錢為標的者，債權人得請求依法定利率計算之遲延利息
    ；而應付利息之債務，其利率未經約定，亦無法律可據者，
    週年利率為5％，民法第229條第2項、第233條第1項前段、第
    203條分別定有明文。本件原告對被告之侵權行為債權，核
    屬無確定期限之給付，既經原告提起民事訴訟，而起訴狀繕
    本業於110年12月10日送達被告（於110年11月30日寄存於被
    告住所地之警察機關，依法於110年12月10日生送達效力，
    見本院卷第36頁），被告迄未給付，當應負遲延責任。是原
    告請求自民事起訴狀繕本送達被告之翌日即110年12月11日
    起算，按週年利率5％計算之法定遲延利息，核無不合，應予
    准許。
五、綜上所述，原告依侵權行為損害賠償之法律關係，請求被告
    給付8,590元，及自110年12月11日起至清償日止，按週年利
    率5％計算之利息，為有理由，應予准許；逾此範圍之請求，
    則屬無據，應予駁回。
六、本件原告勝訴部分係依小額訴訟程序所為之判決，爰依民事
    訴訟法第436條之20規定，應就被告敗訴之部分，依職權宣
    告假執行。
七、本件事證已臻明確，原告其餘攻擊防禦方法及舉證，經本院
    斟酌後，核與判決結果無影響，爰不予一一論述，併此敘明
    。　
九、訴訟費用負擔之依據：民事訴訟法第79條。並依同法第436
    條之19規定，確定訴訟費用額如主文第3項所示。
中　　華　　民　　國　　111 　年　　5 　　月　　13　　日
                  桃園簡易庭  法  官  曾耀緯
以上為正本係照原本作成。
如不服本判決，應於送達後20日內，向本院提出上訴狀並表明上
訴理由，如於本判決宣示後送達前提起上訴者，應於判決送達後
20日內補提上訴理由書（須附繕本）。
如委任律師提起上訴者，應一併繳納上訴審裁判費。
中　　華　　民　　國　　111 　年　　5 　　月　　13　　日
                              書記官  吳宏明
附錄
一、民事訴訟法第436條之24第2項：
    對於小額程序之第一審裁判上訴或抗告，非以其違背法令為
    理由，不得為之。
二、民事訴訟法第436條之25：
    上訴狀內應記載上訴理由，表明下列各款事項：
    （一）原判決所違背之法令及其具體內容。
    （二）依訴訟資料可認為原判決有違背法令之具體事實。
三、民事訴訟法第471條第1項：（依同法第436條之32第2項規定
    於小額事件之上訴程序準用之）上訴狀內未表明上訴理由者
    ，上訴人應於提起上訴後二十日內，提出理由書於原第二審
    法院；未提出者，毋庸命其補正，由原第二審法院以裁定駁
    回之。 
　　
附表：
編號 期間 收入（新臺幣） 1 110年1月11日至110年1月17日 11,793元 2 110年1月18日至110年1月24日 13,000元 3 110年1月25日至110年1月31日 11,603元 4 110年2月1日至110年2月7日 8,218元 5 110年2月8日至110年2月14日 15,047元 6 110年3月1日至110年3月7日 14,410元 7 110年3月8日至110年3月14日 4,437元 8 110年3月15日至110年3月21日 6,620元 9 110年3月22日至110年3月28日 4,025元 10 110年3月29日至110年4月4日 4,678元 11 110年4月5日至110年4月11日 6,674元 12 110年4月12日至110年4月18日 6,138元  每週平均：8,887元（元以下四捨五入，下同） 平均每日為：1,270元